# 求助各位大侠们报告期内子公司注销合并报表编制

提问人：liubin988513 时间：2013-10-11 10:03:43
假设非一揽子交易： 1 ，借：银行存款 5100 贷：长期股权投资5100 2，借：财务费用 1 借：少数股东损益 -0.49 贷：投资收益 0.51
借：投资收益 3.57 贷：年初未分配利润 7 51%=3.57 合并报表投资收益 =5100- 【 5100+6 0.51】=-3.06=0.51-3.57=-3.06

回答人：chenyiwei
合并报表层面似乎不应显示该项投资收益？因为母公司个别报表层面和合并报表层面在收回投资环节的净收益均为零。